

SONIA ORIVE

Estimado Sr. / Sra:

Mi nombre es Sonia Orive.

Soy una persona proactiva y dinámica, acostumbrada a solucionar problemas e imprevistos de manera autónoma.

Durante mi experiencia laboral he adquirido una serie de habilidades, incluyendo el trabajo en equipo y de forma autónoma.

Mi experiencia en soporte me ha llevado a desarrollar un trato cercano, en ayudar a los clientes y una optimización en la fluidez del trabajo con los compañeros.

Durante mi formación académica y en la Devscola como desarrollador de aplicaciones con tecnologías web, he adquirido unos conocimientos, principalmente en la metodología Agile, que me gustaría profundizar y continuar de modo práctico.

Aunque este sería mi primer puesto de trabajo, he tenido la oportunidad de hacer prácticas en Zargotel, desarrollando la web de la empresa, y en User Informática, donde desarrolle la plataforma de soporte web.

Espero tener noticias suyas pronto y le agradezco el tiempo dedicado. Reciba un cordial saludo.

SONIA ORIVE



SONIA ORIVE

Desarrollador de aplicaciones con tecnologías web, resolutiva, proactiva, busco soluciones y si algo no lo sé me documento. Me gusta aprender continuamente, combinar el trabajo en equipo con el individual y que fluya la comunicación entre compañeros y departamentos.

→ 46130, VALENCIA 610 885 182 isavo70@gmail.com

DESARROLLADOR

Habilidades

- HTML / CSS / HTML5
- JavaScript / AJAX / jQuery / JSON
- PHP
- MySQL / PhpMyAdmin
- Bootstrap / Wordpress / Angular
- Linux
- Git
- Testing
- · Metodología Agile

Idiomas

- Inglés (A2)
- Valenciano (B1)

Experiencia

Desarrollo de aplicaciones con tecnologías web. Run'22 Devscola

— 2022

Desarrollo web con wordpress en Zargotel.

— 2022

Actividades informáticas.
Soporte técnico • Teleoperadora •
Venta de entradas online y taquilla •
Formación software.
Universal Tickets, SL
— 2019-2017

Profesora de Kung fu y Thai-chi Escuela Kuen-Lun

— 2016-2006

Formación académica

Téc. en cuidados Auxiliares de Enfermería FP Ciutat Vella de Valencia — Junio 2005

Bachiller IES Luís Vives de Valencia — Junio 1995

Otros datos de interes

Formación complementaria

Run'22, Devscola (330h).

- Marzo a Junio 2022
 - Linux
 - Git
 - · Html, Css, Javascript.
 - Testing
 - Angular
 - Agile

Desarrollo web para comercio electrónico, Adams (150h).

— Abril 2021 a Julio 2021

HTML5 Application Development Fundamentals, Microsoft Corp.

— Julio 2021

Curso superior en Programación de Páginas web, Master D (975h).

- Diciembre 2019 a Junio 2021
 - HTML, CSS, JavaScript (ajax, jquery), Php, Mysql.
 - Administración de servidores web (Apache).
 - e-commerce y Legislación TIC.
- Desarrollo de software cliente/servidor (full stack).

Desarrollo de Aplicaciones con Tecnologías web, Adams (590h).

- Enero 2020 a Noviembre 2020
- Programación en entorno cliente y servidor.
- Implementación de aplicaciones web en entornos internet, intranet y extranet.
- Prácticas profesionales, User Informática SL (100h).
 - Disponibilidad inmediata, flexibilidad horaria.

 Actualmente en búsqueda activa de empleo.